【裁判字號】    97,裁,4664
【裁判日期】    970930
【裁判案由】    商標異議
【裁判全文】
最  高  行  政  法  院  裁  定
                                      97年度裁字第4664號
上  訴  人  東發生物科技製藥股份有限公司
代  表  人  甲○○
訴訟代理人  劉法正  律師
            楊祺雄  律師
                           送達代收人 楊祺雄  律師
被 上訴 人  經濟部智慧財產局
代  表  人  王美花
參  加  人  英商‧美占集團有限公司
代  表  人  乙○  ○○○○
訴訟代理人  柯愛文  律師
            陳長葳  律師
            陳彥希  律師
上列當事人間商標異議事件，上訴人對於中華民國97年6月11日
臺北高等行政法院97年度訴字第538號判決，提起上訴，本院裁
定如下：
    主  文
上訴駁回。
上訴審訴訟費用由上訴人負擔。
    理  由
一、按對於高等行政法院判決之上訴，非以其違背法令為理由，
    不得為之，行政訴訟法第242條定有明文。依同法第243條第
    1項規定，判決不適用法規或適用不當者，為違背法令；而
    判決有同條第2項所列各款情形之一者，為當然違背法令。
    是當事人對於高等行政法院判決上訴，如依行政訴訟法第24
    3條第1項規定，以高等行政法院判決有不適用法規或適用不
    當為理由時，其上訴狀或理由書應有具體之指摘，並揭示該
    法規之條項或其內容；如以同法第243條第2項所列各款情形
    為理由時，其上訴狀或理由書，應揭示合於該條項各款之事
    實。上訴狀或理由書如未依此項方法表明者，即難認為已對
    高等行政法院判決之違背法令有具體之指摘，其上訴自難認
    為合法。
二、本件上訴人對於高等行政法院判決上訴，主張：參加人系爭
    商標申請註冊前，據以異議諸商標已極著名，參加人以與據
    以異議諸商標近似之中文「肌立」商標申請註冊，並指定使
    用於相同之商品，有使人誤認或誤信該商標所表彰之商品同
    樣產自上訴人或其授權使用人之虞，而構成近似，原審對於
    上訴人此部分之主張未予調查審認，實有疏失。又系爭商標
    與據以異議諸商標在外觀及讀音上均屬近似，而該等商標均
    有相同顯著之起首中文「肌」字，且其後緊接著之「立」、
    「樂」字均有「ㄌ」讀音及音節復完全一致，唱呼之方法與
    聽聞之特徵亦極相雷同，一般消費者於購買之際，率以逐字
    讀出，倉促間，聽聞者自有可能誤「肌立」為「肌樂」，因
    之，系爭商標之讀音與據以異議諸商標應構成近似。甚且，
    原判決未適用由被上訴人公告之混淆誤認之虞審查基準第5.
    2點以下有關商標是否近似暨其近似之程度判斷基準之規定
    ，亦未說明為何本案與原審法院92年度訴字第2356號及92年
    度訴字第776號等判決，採不同認定標準，顯有行政訴訟法
    第243條第1項及第2項第6款判決不適用法規與不備理由之違
    法等語。惟查，原審就系爭商標與據以異議諸商標間不構成
    近似等情，業於判決理由內詳為論述。核其上訴理由，係就
    原審取捨證據、認定事實之職權行使，指摘其為不當，並就
    原審已論斷者，泛言未論斷，而非具體說明其有何不適用法
    規或適用法規不當之情形，及合於行政訴訟法第243條第2項
    所列各款之事實，難認對該判決之如何違背法令已有具體之
    指摘。依首開規定及說明，應認其上訴為不合法。
三、據上論結，本件上訴為不合法，依行政訴訟法第249條第1項
    前段、第104條、民事訴訟法第95條、第78條，裁定如主文
    。
中    華    民    國    97    年    9     月    30    日
                    最高行政法院第六庭
                        審判長法官  吳  明  鴻
                              法官  黃  本  仁
                              法官  林  茂  權
                              法官  侯  東  昇
                              法官  黃  秋  鴻
以  上  正  本  證  明  與  原  本  無  異
中    華    民    國    97    年    10    月    1     日
                              書記官  郭  育  玎


司法院資訊處製作；財團法人民間司法改革基金會備份。
